最　高　行　政　法　院　裁　定
                                      100年度裁字第844號
上  訴  人　陳勝夫
被 上訴 人　臺南市政府
代　表　人　賴清德
上列當事人間違章建築事件，上訴人對於中華民國99年12月22日
高雄高等行政法院99年度訴字第534號判決，提起上訴，本院裁
定如下：
　　主  文
上訴駁回。
上訴審訴訟費用由上訴人負擔。
　　理  由
一、按對於高等行政法院判決之上訴，非以其違背法令為理由，
    不得為之，行政訴訟法第242條定有明文。依同法第243條第
    1項規定，判決不適用法規或適用不當者，為違背法令；而
    判決有同條第2項所列各款情形之一者，為當然違背法令。
    是當事人對於高等行政法院判決上訴，如依行政訴訟法第24
    3條第1項規定，以高等行政法院判決有不適用法規或適用不
    當為理由時，其上訴狀或理由書應有具體之指摘，並揭示該
    法規之條項或其內容；若係成文法以外之法則，應揭示該法
    則之旨趣；倘為司法院解釋或本院之判例，則應揭示該判解
    之字號或其內容。如以行政訴訟法第243條第2項所列各款情
    形為理由時，其上訴狀或理由書，應揭示合於該條項各款之
    事實。上訴狀或理由書如未依此項方法表明，或其所表明者
    與上開法條規定不合時，即難認為已對高等行政法院判決之
    違背法令有具體之指摘，其上訴自難認為合法。
二、緣上訴人為嘉義市市民，因訴外人吳石吉分別於民國95年2
    月6日、95年3月22日及95年4月3日具檢舉書向被上訴人檢舉
    財團法人臺南縣白河鎮（改制後為臺南市白河區，下同）大
    仙寺（下稱大仙寺）於坐落臺南縣白河鎮○○○段262-5、2
    62-23、265-1地號公園用地及同段262-12、262-14、262-21
    、265-3地號道路用地上興建違章建築神殿等建築物（以下
    合稱系爭建物），經被上訴人以95年3月27日府工使字第095
    0059096號函復業請大仙寺向被上訴人提出申請取得建造執
    照在案。上訴人復於99年6月15日與吳石吉共同具文請求被
    上訴人拆除系爭建物，因被上訴人未進行拆除，上訴人認為
    被上訴人應作為而不作為，乃依訴願法第2條規定提起訴願
    ，經訴願決定不受理，遂提起本件行政訴訟。經原審法院判
    決駁回，乃對該判決上訴，主張：原審作成駁回上訴人之判
    決，係以違法行政處分作衡量，並非以怠作行政處分為基礎
    作成判決，顯違行政訴訟法第5條規定。上訴人前檢舉違章
    建築分二部分，一為公園、道路，一為倉庫，被上訴人依違
    章建築處理辦法規定所為之行政作業僅限於倉庫違建部分，
    至於公園、道路部分，依白河鎮公所民國95年2月27日所建
    字第0950001864號函、被上訴人99年9月8日府工使字第0990
    227581號函及被上訴人95年4月3日府城都字第0950068524號
    函，可證公園、道路部分係違章建築屬實，被上訴人未依違
    章建築處理辦法之規定作成處分拆除違章建築，原審認上訴
    人所請無理由，違背行政訴訟法第5條規定等語。惟核其上
    訴理由，係就原審取捨證據、認定事實之職權行使，指摘其
    為不當，並就原審已論斷者，泛言未論斷，或就原審所為論
    斷，泛言其論斷違法，而非具體表明合於不適用法規、適用
    法規不當、或行政訴訟法第243條第2項所列各款之情形，難
    認對該判決之如何違背法令已有具體之指摘。依首開規定及
    說明，應認其上訴為不合法。
三、據上論結，本件上訴為不合法。依行政訴訟法第249條第1項
    前段、第104條、民事訴訟法第95條、第78條，裁定如主文
    。
中　　華　　民　　國　　100　 年　　4　　 月　　7　　 日
                    最高行政法院第二庭
                        審判長法官　劉　鑫　楨
                              法官　吳　慧　娟
                              法官　胡　方　新
                              法官　曹　瑞　卿
                              法官　林　金　本

以  上  正  本  證  明  與  原  本  無  異
中　　華　　民　　國　　100　 年　　4　　 月　　8　　 日
　　　　　　　　　　　　　　　書記官　楊　子　鋒